【裁判字號】    92,上易,2872
【裁判日期】    921223
【裁判案由】    竊盜
【裁判全文】
臺灣高等法院刑事判決                          九十二年度上易字第二八七二號
    上  訴  人  臺灣新竹地方法院檢察署檢察官
    被      告  丙○○
右上訴人因被告竊盜案件，不服臺灣新竹地方法院九十二年度易字第三○二號，中華
民國九十二年八月二十八日第一審判決（起訴案號：臺灣新竹地方法院檢察署九十二
年度偵字第一五六六號，併辦案號：九十二年度偵字第四四七六號），本院判決如左
：
    主  文
上訴駁回。
    理  由
一、本案經本院審理結果，認第一審判決以被告丙○○犯刑法第三百二十一條第一項
    、第三款之攜帶兇器竊盜罪，判處有期徒刑八月，認事用法及量刑均無不當，應
    予維持，並引用第一審判決書記載之事實、證據及理由（如附件）。
二、上訴意旨略以：被告另於民國九十二年六月十九日上午十時三十分許，在新竹市
    ○區○○路八八○號前，竊取甲○○所有之車號八四七一─ＦＵ號自用小客車一
    部供己代步之用，涉犯竊盜，該部分與檢察官起訴即原審判決認被告犯竊盜罪之
    本案之事實具有連續犯之一罪關係，依審判不可分原則，該案應為起訴效力所及
    ，惟因原審未及審酌，爰請撤銷原判決，就被告另涉之該竊盜罪嫌另為適當之判
    決。
三、本院查，被告丙○○對於原審判決事實欄一(一)之犯行坦承不諱，核與被害人乙○○之指述相符，並有乙○○出具之贓證物品認領保管收據一紙、新竹市警察局車
    輛尋獲電腦輸入單、車輛竊盜個別查詢報表查詢車輛認可資料各一件附卷足參及
    被告持以行竊之螺絲起子一支扣案可資佐證，被告此部分之犯行事證明確，堪以
    認定。
四、次查，被告雖否認有原審判決事實欄一(二)即竊取雞隻未遂之事實，辯稱：那是我
    喝醉，誤闖進去，好玩抓幾隻雞，我沒有帶走，也不想要帶走云云。惟被告於警
    詢及檢察官訊問時已供稱：九十二年三月二十六日晚間八時許，因為想吃雞又沒
    錢買，我遂爬過籬笆進入位於新竹縣新豐鄉埔和村十鄰二八八號旁之雞舍內偷雞
    ，徒手將七隻雞抓進裝雞之小籠子後，突然有人在喊抓小偷，我一聽到聲音就急
    忙往馬路方向跑，就被抓到了等語（見偵字第一七００號卷第五頁背面、第六頁
    、第十八及十九頁）；其後，被告於原審及本院審理時雖改稱：我喝醉酒跑錯地
    方，但是我沒有偷雞云云（見原審卷第七二頁及本院卷九十二年十一月二十五日
    筆錄第四、五頁）。然徵諸告訴人丁○○指述：九十二年三月二十六日晚間聽到
    雞叫聲，就到養雞場內，看到被告正在把雞抓到鐵籠裡，當時鐵籠裡已經有七隻
    雞被抓進去，被告還來不及把雞取走，所以沒有得手等語（見原審卷第四四、四
    五頁），與被告警、偵訊中的供述相符，足見被告所辯因醉酒誤闖，抓雞好玩，
    沒有帶走的意思云云，係卸責之詞，不可採信。此外，復有丁○○出具之贓物認
    領保管單一紙、現場照片四幀附卷足憑，被告此部分之犯行，亦可認定。
五、至於上訴人認被告另涉九十二年六月十九日之竊盜罪嫌（即九十二年度偵字第四
    四七六號併辦部分），係以被害人甲○○之指述、被害人出具之贓證物認領收據
    一紙以及在被告住所搜得被竊自用小客車之汽車音響、吸塵器等為其論據。惟按
    刑法第三百二十條第一項之竊盜罪，係指意圖為自己或第三人不法之所有而竊取
    他人之動產為要件，且此事實之有無，應依積極證據認定。查就甲○○於警訊中
    指述之內容觀之，僅得證明其所有車號為八四七一─ＦＵ號自用小客確於九十二
    年六月十九日在新竹市○區○○路八八○號附近失竊。而被告於九十二年六月二
    十一日下午六時許，駕駛前開自用小客車行經新竹縣新豐鄉○○村○○路與尚仁
    街口時，為警查獲，其後並在被告家中起出該輛自用小客車之汽車音響及吸塵器
    之事實，亦為被告所不否認，然此部分之事實，僅可證明被告持有該輛自用小客
    車，實不能推認係被告竊取。蓋持有贓物之原因非僅竊盜一端，而被告於警詢及
    偵審中，均堅決否認有此部分之竊盜犯行，辯稱：係友人阿耀借給我使用等語。
    被告雖不知阿耀之真實身分或住居所，然被告無自證無罪之義務，縱認被告所辯
    不實，在無其他證據佐證之情形下，實不能僅以被告持有贓物逕認汽車係被告所
    竊取。
六、原審以被告罪證明確，據以論罪科刑，並無不當，上訴人上訴指九十二年度偵字
    第四四七六號併辦部分，與本案起訴部分有連續犯之一罪關係，為本案起訴效力
    所及，指摘原審判決未及審酌為不當，為無理由，應予駁回。併辦部分應退由檢
    察官另行偵查，附此敘明。
據上論斷，應依刑事訴訟法第三百七十三條、第三百六十八條，判決如主文。
本案經檢察官鍾鳳玲到庭執行職務。
中    華    民    國     九十二     年      十二      月     二十三     日
                                    審判長法  官  吳  啟  民
                                          法  官  施  俊  堯
                                          法  官  林  瑞  斌
右正本證明與原本無異。
不得上訴。
                                          書記官  丁  淑  蘭
中      華      民      國    九十二    年     十二     月    二十三    日
附錄本案論罪科刑法條：
刑法第三百二十一條第一項第三款
犯竊盜罪而有左列情形之一者，處六月以上、五年以下有期徒刑：
三  攜帶兇器而犯之者。
臺灣新竹地方法院刑事判決                          九十二年度易字第三二號
    公  訴  人  臺灣新竹地方法院檢察署檢察官
    被      告  丙○○  男  三十三歲（民國○○○年○月○○○日生）
                        住新竹縣新豐鄉埔和村二鄰埔頂九十號
                        （另案執行中）
                        身分證統一編號：Ｚ000000000號
右列被告因竊盜案件，經檢察官提起公訴（九十二年度偵字第一五六六號）暨移請併
案審理（九十二年度偵字第一七００號、九十二年度偵字第三二一二號），本院判決
如左︰
    主  文
丙○○連續攜帶兇器竊盜，累犯，處有期徒刑捌月。
    事  實
一、丙○○前因違反毒品危害防制條例案件，經本院以八十九年度竹簡字第一五七號
    及九十年度竹簡字第九十號分別判處有期徒刑四月及六月確定，二案接續執行，
    甫於民國九十一年七月二十八日縮刑期滿執行完畢。猶不知悔改，復基於概括之
    犯意，意圖為自己不法之所有，先後於下列時、地竊盜：
（一）於九十二年三月十三日凌晨，在新竹市○○路○段六一二巷口附近，見乙○○
      所有（以黃國裕之名義購買）牌照號碼為Ｗ三─三四三三號，價值約新台幣（
    下同）二十萬元之自用小客車停放在該處，竟持金屬材質，質地堅硬，足以持
      以傷害人之身體，客觀上可供兇器使用之Ｔ型扳手、螺絲起子各一支，先以Ｔ
      型扳手開啟車門，再以螺絲起子啟動上開自用小客車之電源而竊取之，得手後
      ，將該車留供己用，作為代步工具。嗣於九十二年三月十九日上午九時三十分
      許，丙○○在新竹市○○路香山運動公園前，欲駕駛上開自用小客車時，為警
      當場查獲，並扣得上開螺絲起子一支。
（二）於九十二年三月二十六日晚間八時許，在新竹縣新豐鄉埔和村十鄰二八八號旁
      之雞舍內，著手竊取丁○○所有之雞隻，徒手將七隻雞（價值約三千元）抓進
      丁○○所有置於雞舍之小雞籠內，在尚未得手之際，即為因聽見雞叫聲而前往
      雞舍之丁○○所發覺，並報警將之逮捕，始未得逞。
二、案經新竹市警察局第三分局報告臺灣新竹地方法院檢察署檢察官偵查起訴，及丁○○訴由新竹縣警察局竹北分局報告臺灣新竹地方法院檢察署檢察官偵查後移送
    併案審理。
    理  由
一、訊據被告丙○○矢口否認有右開竊盜犯行，辯稱：關於竊車的部分，被告先前因
    酒後駕車涉犯公共危險罪，經檢察官以三萬元交保，由被告之友人許有德為其具
    保，交保出去後，許有德說警察局要衝業績，遂要求被告以扳手及螺絲起子去開
    車，扛起竊盜的責任，並承諾事後還會再給錢，但後來沒有給；至於竊雞的部分
    ，是因為好玩，才把雞隻放在籠子裡，連一隻都沒有抓到云云。經查：
（一）被告於右開時、地竊車之事實，業據被告於警訊及偵查中坦承其於九十年三月
      十三日凌晨在新竹市○○路○段六一二巷附近，先以Ｔ型扳手將牌照號碼Ｗ三
      —三四三三號自用小客車之車門打開，再以螺絲起子啟動引擎，得手後留著自
      己開，於九十二年三月十九日上午在香山運動公園附近為警查獲，扣案之螺絲
      起子即為其竊車之工具等情（見九十二年度偵字第一五六六號卷第四頁背面、
      第五頁、第十九頁及第二十頁），核與被害人乙○○指述情節大致相符（見同
      上卷第六頁背面、第七頁），足以擔保被告上開自白之真實性，此外，並有被
      害人乙○○出具之贓證物品認領保管收據一紙（見同上卷第十一頁）、新竹市
      警察局車輛尋獲電腦輸入單、車輛竊盜個別查詢報表查詢車輛認可資料各一件
      （見同上卷第十四、十五頁）附卷足參，以及被告持以行竊之螺絲起子一支扣
      案可資佐證。被告雖以上開情事置辯，惟本院依法傳、拘證人許有德，均無所
      獲，而證人即查獲本案之警員陳一平於本院調查時證稱，本件係因有民眾打電
      話報案表示有一輛車看起來很可疑，警方遂發現那輛車是贓車，本來被告不在
      場，是後來才接近車輛的，被告在警訊中坦承偷車，並未提及替別人扛責任等
      語（見本院九十二年五月七日訊問筆錄），況被告係於九十二年五月二十二日
      因酒後駕車為警查獲，有新竹地方法院檢察署檢察官九十二年度偵字第二六八
      八號聲請簡易判決處刑書、本院九十二年度竹交簡字第三０八號刑事簡易判決
      附卷足憑，晚於被告於本案接受警訊、偵訊之時間，是被告當無可能因為許有
      德為其交保而應允扛起本件竊盜之責，從而，被告所辯顯係事後卸責之詞，不
      足採信，其竊車之犯行堪以認定。
（二）被告於上述時、地竊取雞隻未遂之事實，業經被告於警訊中供承曾於九十二年
      三月二十六日晚間八時許，因為想吃雞又沒錢買，遂進入位於新竹縣新豐鄉埔
      和村十鄰二八八號旁之雞舍內，徒手將七隻雞抓進裝雞的小籠子裡，突然有人
      在喊抓小偷，就被抓到了等語（見九十二年度偵字第一七００號卷第五頁背面
      、第六頁、第十八業及第十九頁），核與告訴人丁○○指述稱，九十二年三月
      二十六日晚間聽到雞叫聲，就到養雞場內，看到被告正在把雞抓到鐵籠裡，當
      時鐵籠裡已經有七隻雞被抓進去，被告還來不及把雞取走，所以沒有得手等情
      （見本院九十二年五月七日訊問筆錄）相符，是被告於警、偵訊中之自白，應
      與事實相符，而堪以採信，此外，復有告訴人丁○○出具之贓物認領保管單一
      紙（見同上卷第十頁）、現場照片四幀（附於本院卷內）附卷足憑，應堪以認
      定，被告事後翻異，空言否認前供，顯為飾卸之詞，不足採信。
（三）綜上所述，被告於右揭時、地竊取汽車及雞隻之事實均堪以認定，應依法論科
      。
二、按刑法第三百二十一條第一項第三款之攜帶兇器竊盜罪，係以行為人攜帶兇器為
    其加重條件，此所謂之兇器，其種類並無限制，凡客觀上足以對人之生命、身體
    、安全構成威脅，具有危險性之兇器為已足，並不以攜帶之初有行兇之意圖為必
    要（最高法院七十九年度臺上字第五二五三號判例意旨參照）。又竊盜罪未遂、
    既遂之區別，以所竊之物，已否移入自己支配之下為標準，如已著手實行竊取，
    而未脫離他人管有或尚未移入自己支配之下，均為未遂。查本案被告持以竊車之
    Ｔ型扳手及螺絲起子各一支為金屬材質，質地堅硬，足以持以傷害人之身體，客
    觀上足供兇器使用，顯為具有危險性之兇器無訛。核被告所為，關於事實欄一（
    一）之部分，係犯刑法第三百二十一條第一項第三款之攜帶兇器竊盜既遂罪，關
    於事實欄一（二）部分，因已著手實行竊取行為，而尚未將財物移入自己實力支
    配之下，應屬未遂，故其此部分犯行，係犯同法第三百二十條第三項、第一項之
    普通竊盜未遂罪。被告先後二次竊盜犯行，雖有攜帶兇器竊盜既遂及普通竊盜未
    遂之犯行，惟時間緊接，觸犯基本構成要件相同之罪名，顯係基於概括犯意為之
    ，為連續犯，應依刑法第五十六規定，論以刑度較重之攜帶兇器竊盜既遂一罪，
    並加重其刑。公訴人雖僅就事實欄一（一）所示部分起訴，惟被告事實欄一（二
    ）所示行為（即九十二年度偵字第一七００號部分）與已起訴部分，具有連續犯
    之裁判上一罪關係，本院自得一併加以審理。再被告前因違反毒品危害防制條例
    案件，經本院以八十九年度竹簡字第一五七號及九十年度竹簡字第九十號分別判
    處有期徒刑四月及六月確定，二案接續執行甫於九十一年七月二十八日縮刑期滿
    執行完畢，有臺灣高等法院被告全國前案記錄表及臺灣新竹地方法院檢察署刑案
    資料查註記錄表各一件在卷足憑，其受有期徒刑之執行，五年內再犯有期徒刑以
    上之罪，為累犯，應依法加遞其刑。爰審酌被告有前述刑事前案紀錄，素行不佳
    ，現正值壯年，不思以己力獲取報酬，而以竊盜行為，獲取不法之利益，破壞社
    會秩序，犯罪後態度不佳，兼衡被告竊取財物之價值，國中畢業之智識程度，及
    其犯罪之動機、目的、手段等一切情狀，量處如主文所示之刑，以示懲儆。又扣
    案之螺絲起子一支，及未扣案之Ｔ型扳手一支，雖均為被告犯本件竊盜罪所用之
    物，然被告否認為其所有，亦乏其他證據證明確為被告所有，自不得宣告沒收，
    附此敘明。
三、移送併辦意旨另以：被告丙○○意圖為自己不法之所有，於九十二年六月十九日
    上午十時三十分許，在新竹市○○路八八０號前，竊取甲○○所有牌照號碼為八
    四七一—ＦＵ號自用小客車，作為代步之用，嗣於同年六月二十一日下午六時許
    ，在新竹縣新豐鄉○○村○○路與尚仁街口為警查獲，因認被告涉有刑法第三百
    二十條第一項之竊盜罪嫌，並與本件攜帶兇器竊盜罪有連續犯關係等語（九十二
    年度偵字第三二一二號）。按犯罪事實應依證據認定之，無證據不得推定其犯罪
    事實，刑事訴訟法第一百五十四條定有明文。而認定不利於被告之事實，須依積
    極證據，茍積極證據不足為不利於被告事實之認定時，即應為有利於被告之認定
    ，更不必有何有利之證據，最高法院三十年上字第八一六號著有判例可資參照。
    公訴人認被告涉有前揭竊盜罪嫌，係以被害人甲○○之指述、被害人出具之贓證
    物認領收據一紙，以及在被告住所搜得被竊自用小客車之汽車音響、吸塵器等資
    為論據。訊據被告堅詞否認有何竊盜犯行，辯稱：係一名綽號「阿耀」，姓名年
    籍不詳之友人將上開自用小客車借給他的等語。經查：（一）被害人甲○○於警
    訊中指述之內容，僅涉及其所有上開自用小客車失竊之時間、地點，雖得以證明
    其所有自用小客車確曾失竊，然不足以證明係遭被告所竊取。（二）被告於九十
    二年六月二十一日下午六時許，駕駛牌照號碼八四七一—ＦＵ號自用小客車行經
    新竹縣新豐鄉○○村○○路與尚仁街口時，為警查獲，並在被告家中起出該輛自
    用小客車之汽車音響及吸塵器之事實，業據被告供承在卷，然被告取得該輛自用
    小客車之原因仍有多種可能，上開情事僅可得證明該輛自用小客車確實在被告支
    配管領中，實無法推論係遭被告以竊取之方式取得。依上所述，尚難證明被告確
    有此部分竊盜之犯行，此外，復查無其他積極證據可證明被告有此部分之竊盜犯
    行，自不得遽以竊盜罪相繩，故此部分與本件自無連續犯之裁判上一罪關係可言
    ，亦非本件起訴效力範圍所及，本院無從併予審理，應檢還由檢察官另行處理。
據上論斷，應依刑事訴訟法第二百九十九條第一項前段、刑法第五十六條、第三百二
十一條第一項第三款、第四十七條，判決如主文。
本案經檢察官許麗美到庭執行職務。
中      華      民      國    九十二    年     八     月    二十八      日
                              臺灣新竹地方法院刑事第二庭
                                    法    官  雷  雅  雯
右正本證明與原本無異。
如不服本判決，應於判決送達後十日內向本院提出上訴狀（應附繕本），上訴於臺灣
高等法院。
                                    書 記 官  汪  淑  菁
中      華      民      國    九十二    年     八     月    二十八      日


司法院資訊處製作；財團法人民間司法改革基金會備份。
